【裁判字號】    92,交上易,181
【裁判日期】    920227
【裁判案由】    過失傷害
【裁判全文】
臺灣高等法院臺中分院刑事判決                  九十二年度交上易字第一八一號
    上  訴  人  臺灣台中地方法院檢察署檢察官
    上  訴  人  乙○○  男三十.
    即  被  告
    選任辯護人  王傳賢  律師
右上訴人等因被告過失傷害案件，不服台灣台中地方法院九十一年度交易字第四七七
號，中華民國九十一年十一月二十六日第一審判決（起訴案號：台灣台中地方法院檢
察署九十一年度偵字第一０一九四號），提起上訴，本院判決如左：
      主  文
上訴駁回。
乙○○緩刑貳年。
      事實及理由
一、本案經本院審理結果，認第一審判決認事用法及量刑均無不當，應予維持，並引
    用第一審判決書記載之事實、證據及理由（如附件）。
二、檢察官上訴意旨指摘原判決量刑過輕，及上訴人即被告（以下簡稱為被告）上訴
    意旨指摘原判決量刑過重，均無理由，應予駁回。又本件被告於肇事後在承辦警
    員丁○○至現場處理而尚不知何人係肇事者之前，主動向丁○○承認係其所肇事
    等情，業據證人丁○○到庭結證在卷，且事後並接受法院裁判，核與自首之規定
    相符，告訴人丙○○之附民訴訟代理人徐湘生律師指稱被告之行為不符合自首之
    規定，尚有誤會，併此敘明。
三、又本件被告駕駛自小客車左轉回車時未讓對向直行車先行，固有過失，但依道路
    通事故調查表所繪之現場圖所示，告訴人丙○○所駕駛之自小客車，其左後輪煞
    車痕有二十點七公尺，右後輪煞車痕有三十點五公尺，換算其肇事當時之速度為
    時速六、七十公里以上，足見告訴人應係超速行駛，且其過失責任較重。至被告
    於肇事後雖迄今尚未與告訴人達成和解，但查告訴人於九十一年十月二十四日在
    原審審理時表示：「如被告一次付清，我願意以新台幣（下同）八萬元和解」等
    語，被告於同年十一月十二日原審審理時即表示同意以八萬元和解，惟告訴人卻
    反悔，表示「全部要八十八萬四千元始同意和解」等語，有筆錄足按（見原審卷
    第四七頁及第六三頁），足見被告於肇事後並非無和解之意，雙方迄今未能達成
    和解應係對於賠償之金額仍有歧見所致，不能完全歸咎於被告。而被告前未曾受
    有期徒刑以上刑之宣告，亦有台灣高等法院被告全國前案紀錄表足按，且被告於
    肇事後又有和解之意（已如前述），足見其犯後具有悔意，並無再犯之虞，本院
    認其上開所宣告之刑，以暫不執行為適當，故併予宣告緩刑二年，以勵自新。
四、據上論斷，應依刑事訴訟法第三百七十三條、第三百六十八條、刑法第七十四條
    第一款，判決如主文。
本案經檢察官甲○○到庭執行職務。
中      華      民      國      九十二      年    二    月    二十七    日
                                    臺灣高等法院臺中分院刑事第八庭
                                          審判長法  官  羅  得  村
                                                法  官  陳  毓  秀
                                                法  官  劉  榮  服
右正本證明與原本無異。
不得上訴。
                                                書記官  陳  俞  豪
中      華      民      國      九十二   年       三      月    三      日
                                                                        Ｉ


司法院資訊處製作；財團法人民間司法改革基金會備份。
